【裁判字號】    89,易,2829
【裁判日期】    891220
【裁判案由】    竊盜等
【裁判全文】
臺灣桃園地方法院刑事判決                        八十九年度易字第二八二九號
    公  訴  人  臺灣桃園地方法院檢察署檢察官
    被      告  甲○○
右列被告因竊盜案件，經檢察官提起公訴（八十九年度偵字第一五０六三號），本院
判決如左：
    主  文
甲○○連續攜帶兇器竊盜，處有期徒刑貳年陸月，並應於刑之執行前，令入勞動場所
強制工作年，扣案之丁字型及一字型起子各壹支、鑰匙支沒收；又共同變造國民
身分證，足以生損害於公眾及他人，處有期徒刑月，扣案變造之中華民國國民身分
證上「甲○○」照片壹枚沒收；又行使變造特許證，足以生損害於公眾及他人，處有
期徒徒刑肆月。應執行有期徒刑貳年拾月，並應於刑之執行前，令入勞動場所強制工
作年，扣案之丁字型及一字型起子各壹支、鑰匙支、變造之中華民國國民身分證
上「甲○○」照片壹枚，均沒收。
    事  實
一、甲○○平日以水電工為業，竟不思奮發向上努力工作，甫於民國（下同）八十九
    年五月二十五日因竊盜等案件，經本院判處有期徒刑二年，於待執行期間，猶不
    知悔改。其有犯罪之習慣，基於意圖為自己不法所有之概括犯意，自八十九年八
    月十一日早上七時許起至同年九月二十二日晚上九時許止，單獨一人徒手或攜帶
    其所有客觀上具有危險性足供兇器使用之丁字型及一字型起子各一支，另帶其所
    有之鑰匙三支等作為行竊之工具，連續五次竊取他人之物，其時間、地點、犯罪
    情節、所竊取之財物，被害人姓名詳如附表所示。另甲○○為圖免前竊盜案刑罰
    之執行，竟於八十九年九月六日，在台北縣三重市○○○○道旁，與友人綽號「
    阿林」之不詳真實姓名成年男子基於犯意之聯絡，由甲○○將如附表編號一所示
    竊得之丁○○統一編號Ｚ000000000號中華民國國民身分證及其照片一
    枚交予上開綽號「阿林」之人，並支付新台幣五百元之代價，旋「阿林」便將甲
    ○○之照片黏貼在丁○○上開國民身分證上，而共同予以變造，並交與甲○○備
    用，足以生損害於戶政機關對於戶籍管理之正確性及丁○○其人；又甲○○於竊
    得如附表所示編號四、五之車牌號碼ＦＤ─九一八二號廂型車Ｌ七─０五九九號
自小客車後，竟臨時起意，於八十九年九月二十八日，將前揭車牌各一面利用工
    具敲平，再以黑白油漆填寫變造為Ｖ三─九五二八號車牌兩面，逕懸掛在Ｌ七─
    ０五九九號贓車上行使，足以生損害於Ｖ三─九五二八號車牌所有人巨竹企業股
    份有限公司及監理機關對於車籍管理之正確性。迨八十九年十月一日晚上七時三
    十分許，在桃園縣龍潭鄉○○路龍潭國中旁為警查獲，並扣得其所有上開行竊所
    用之丁字型及一字型起子各一支、鑰匙三支等工具，經至其所駕駛Ｌ七─０五九
    九號車內搜索，起出各式贓物及上開變造之國民身分證，經贓物一一比對，而循
    線找出被害人而查獲附表編號一、二、三、五之犯行，繼經甲○○供述並帶同警
    方至桃園縣平鎮市○○路○段與華隆街口路旁起出失竊之ＦＤ─九一八二號廂型
    車，又查獲附表編號四之犯行。
二、案經桃園縣警察局平鎮分局報請臺灣桃園地方法院檢察署檢察官偵查起訴。
    理   由
一、訊據被告甲○○固坦認確於前揭時、地竊取如附表編號四、五被害人之財物及變
    造丁○○身分證、行使變造車牌等情屬實，惟矢口否認其餘竊盜犯行，並辯稱：
    因當時曾將竊得之Ｌ七─０五九九號自小客車借給綽號「阿林」之人使用，後來
    他將車子還給伊，車內就有如附表編號一、二、三被害人所失竊之證件，直到被
    警察搜出來，伊才知道有這些東西云云。然查，右開事實業據被害人丁○○、乙
    ○○、戊○○、合志工程有限公司代理人陳匯朝、丙○○分別於警訊時或本院審
    理中指述綦詳，並有扣案之丁字型及一字型起子各一支、鑰匙三支、變造之丁○
    ○國民身分證一枚、變造之車牌兩面及卷附之贓物領據保管條、代保管條、車輛
    竊盜車牌失竊資料個別查詢報表─查詢車輛（車牌）認可資料、車籍作業系統─
    查詢認可資料、現場搜索起贓照片等可資佐證，參以被告又無法確切道出綽號「
    阿林」之人之真實姓名、年籍及住居所以供本院傳訊查證，顯無法交代如附表編
    號一、二、三所示贓物之來源，應均係被告所竊取無訛，本件事證已明，被告前
    開所辯，要屬卸責之詞，不足採信，其犯行均堪以認定，應予依法論科。
二、核被告如附表編號一至五所為，係犯刑法第三百二十條第一項之普通竊盜罪、第
    三百二十一條第一項第三款（起訴書誤繕為第三項）之攜帶兇器竊盜罪及同法第
    三百五十四條之毀損罪（除附表編號一、三、四之被害人未提出告訴外）。又被
    告先後多次竊盜及毀損犯行，時間緊密，犯罪構成要件相同，應依連續犯之規定
    分別從情節較重之攜帶兇器竊盜罪名論以一罪及以一毀損罪論，並依法均加重其
    刑，又被告所犯上開二罪間，有方法結果之牽連關係，應從以一重攜帶兇器竊盜
    罪處斷。另被告為逃避刑責，將竊得之國民身分證花錢委由他人變造，以備不時
    之需，所為係犯刑法第二百十二條之變造特種文書罪，其與綽號「阿林」之不詳
    真實姓名成年男子間就上開變造國民身分證犯行，有犯意之聯絡及行為之分擔，
    均為共同正犯。又查汽車牌照包括號牌及行車執照，為行車之許可憑證，由汽車
    所有人向公路監理機關申請登記，經檢驗合格後發給之，道路交通安全規則第八
    條定有明文，屬刑法第二百十二條之特許證之一種。本件被告於竊得如附表編號
    四、五之廂型車及自小客車後，為避免被查獲，遂自行利用工具將上述二部車車
    牌各乙面敲平，再以黑白油漆填寫變造車牌號碼，並懸掛行使，故核被告所為，
    係犯刑法第二百十六條、第二百十二條之行使變造特許證罪，其變造特許證後進
    而持以行使，變造特許證之低度行為應為行使變造特許證之高度行為所吸收，應
    論以行使變造特許證罪。再被告所犯上開竊盜、變造身分證及行使變造車牌三罪
    間，犯意各別，罪質互異，應予分論併罰。爰審酌被告有竊盜罪前科，此有台灣
    高等法院被告全國前案紀錄表存卷可按，於待執行期間，猶不知收斂，竟一再犯
    案，及犯罪之動機、目的、手段、所生危害非淺、竊得財物價值、犯後態度等一
    切情狀，量處如主文所示之刑，並定其應執行刑，以示懲儆。末查被告甫因竊盜
    等案經本院判處有期徒刑二年確定，於待執行期間，仍不思省悟，又再犯竊盜案
    ，且於短短一個多月，連續竊盜五次，顯有犯罪之習慣，徒以交付刑之執行，不
    足以矯正其惡習，變化其氣質，併予宣告於刑之執行前令入勞動場所強制工作三
    年。
三、扣案之丁字型及一字型起子各一支、鑰匙三支，查均係被告所有，且供行竊所用
    之物，已經其於警訊時供明在卷，另變造之中華民國國民身分證上「甲○○」之
    照片一枚，亦為被告所有供犯罪之用，爰併依刑法第三十八條第一項第二款之規
    定均予宣告沒收。
據上論斷，應依刑事訴訟法第二百九十九條第一項前段，刑法第二十八條、第五十六
條、第三百二十一條第一項第三款、第三百五十四條、第二百十二條、第二百十六條
、第五十五條、第五十一條第五款、第三十八條第一項第二款，竊盜犯贓物犯保安處
分條例第三條第一項第一款、第四條，罰金罰鍰提高標準條例第一條前段，判決如主
文。
本案經檢察官呂理銘到庭執行職務。
中      華      民      國      八十九    年      十二    月    二十    日
                                     臺灣桃園地方法院刑事第二庭
                                         法  官  李  育  仁
右正本證明與原本無異。
如不服本判決，應於判決送達後十日內向本院提出上訴狀( 應附繕本 )，上訴於
臺灣高等法院。
                                         書記官  王  泰  元
中      華      民      國     九十       年      一      月     十     日
附論罪科刑依據之法條：
刑法第三百二十一條第一項第三款
犯竊盜罪而有左列情形之一者，處六月以上五年以下有期徒刑：
三、攜帶兇器而犯之者。
刑法第三百五十四條、第二百十二條、第二百十六條
刑法第三百五十四條
毀棄、損壞前二條以外之他人之物或致令不堪用，足以生損害於公眾或他人者，處二
年以下有期徒刑、拘役或五百元以下罰金。
刑法第二百十二條
偽造、變造護照、旅券、免許證、特許證及關於品行、能力、服務或其他相類之證書
、介紹書，足以生損害於公眾或他人者，處一年以下有期徒刑，拘役或三百元以下罰
金。
刑法第二百十六條
行使第二百十條至第二百十五條之文書者，依偽造、變造文書或登載不實事項或使登
載不實事項之規定處斷。
附表：
編號  犯罪時間  犯罪地點    竊取之財物      竊盜手法     被害人  所犯法條
一    八十九年  桃園縣中    統一編號        敲破Ｌ九─   丁○○  刑法第三
      八月十一  壢市中山    Ｈ0000      0000號           百二十條
      日早上七  東路00    00000      車左前門車           第一項
      時許      八巷十號    號中華民國      窗後竊取
                地下室停    國民身分證      （侵入住宅
                車場        一枚            及毀損部分
                                            均未據告訴
                                            ）
二   八十九年   桃園縣中    全民健康保      敲破Ｖ五─   乙○○  刑法第三
     九月十五   壢市自忠    險卡一枚、      二０二五號           百二十條
     日上午八   街九五號    行車執照一      自小客車左           第一項、
     時三十分   地下室停    張、咖啡色      後門車窗進          第三百五
                車場（起    皮夾一個        入竊取（侵           十四條
                訴書誤繕                    入住宅部分
                為民族路                    未據告訴）
                三一二巷
                一五六號
                地下室）
三   八十九年   桃園縣中    全民健康保      敲破Ｖ九─    戊○○ 刑法第三
     九月十八   龍潭鄉民    險卡一張、      九三一三號           百二十條
     日早上六   族路三一    皮夾一個        自小客車左           第一項
     時許       二巷一五                    前門車窗後
                六號地下                    入內竊取（
                室停車場                    侵入住宅及毀損
                （起訴書                    部分均未據告訴）
                誤繕為中壢
                市○○○路
                九三八巷十
                號地下室）
四  八十九年九  台北縣土    車牌號碼        以自備之鑰匙   合志工程  刑法
    月中旬      城市延吉    ＦＤ─九        竊取，並於同   有限公司  第三
                街二五三    一八二號        年月二十二日   （平日由  百二
                巷三七之    廂型車          丟棄在桃園縣   陳匯朝使  十條
                一號大樓                    平鎮市○○路   用        第一
                地下停車                    一段與華隆街             項
                場                          口（侵入住宅
                                            部分未據告訴
                                            ）
五  八十九年九  桃園縣中壢  車牌號碼        以丁字型及一   黃陳明玉  刑法
    月二十二日  市○○○街  Ｌ七─０        字型起子撬壞   所有平日  第三
    上午九時三  二八號地下  五九九號        門鎖進入車內   由丙○○  百二
    十分許（起  室停車場    自用小客        並破壞該車電   使用      十一
    訴書誤繕為              車              路後竊取（侵             條第
    二十一時）                              入住宅部分未             一項
                                            據告訴）                 第三
                款、
                                                                     第三
                                                                     百五
                                                                     十四
                                                                     條


司法院資訊處製作；財團法人民間司法改革基金會備份。
